# 求助

提问人：dxxd_ren 时间：2021-01-16 18:48:00
2018 年初，A投资B公司，权益法核算， 2018 年末、 2019 年末，确认当年度的投资收益， 2020 年因B公司上市调整了 2018 、 2019 年度的利润表，A公司出具 2020 年报表，对以前年度B公司的投资收益怎么处理？

回答人：chenyiwei
这种情况，A应考虑此前对B的权益法核算同样是否存在重大前期差错（根据此次对投资收益等相关科目的调整数相对本企业而言的重大性来判断）。如果构成重大前期差错的，A同样应追溯重述自身的前期比较数据；如不构成重大前期差错的，可在当期损益中更正。

提问人：zy8111 时间：2021-12-06 17:18:02
某公司为一客户生产定制化的存货，因为客户的原因，存货不再需要了，客户给公司根据存货的价值做了赔偿，存货也不再需要，请问如何处理？
收到的赔偿可以确认营业收入吗？

回答人：chenyiwei
对账面上的库存商品进行减值处理，客户的赔偿款作为对资产减值损失的补偿，冲减利润表上的资产减值损失，超出部分确认为营业外收入。

提问人：LF2019 时间：2021-12-16 15:01:56
请问陈版主，这种业务用净额法来核算的依据是什么呢？

回答人：chenyiwei
客户的赔偿款也是存货可收回金额的一部分。